cs: Typ jmenovitého napětí: AC; AC/DC; DC; Jiné
sk-SK: Typ menovitého napätia: AC; AC/DC; DC; Iné
ru: Тип номинала напряжения: Переменный ток; Переменный/постоянный ток; Постоянный ток; Другое
hr-HR: Vrsta nazivnog napona: AC; AC/DC; DC; Ostalo
ja: 電圧定格タイプ: AC; AC/DC; DC; その他
tr: Gerilim değeri tipi: AC; AC/DC; DC; Diğer
lt-LT: Įtampos klasės tipas: Kintamoji srovė (AC); AC / DC; Nuolatinė srovė (DC); Kita
fr: Type de tension nominale: CA; CA/CC; CC; Autre
ro-RO: Tipul de tensiune nominală: CA; CA/CC; CC; Altele
sl-SI: Vrsta nazivne napetosti: Izmenična (AC); Izmenična/enosmerna (AC/DC); Enosmerna (DC); Drugo
en: Voltage rating type: AC; AC/DC; DC; Other
sv: Spänningsklassningstyp: AC; AC/DC; DC; Övrigt
es: Tipo de clasificación de tensión: CA; CA/CC; CC; Otro
bg-BG: Тип номинално напрежение: Променлив ток; Променлив/постоянен ток; Постоянен ток; Друго
de: Art der Spannungsnennangabe: AC; AC/DC; DC; Sonstiges
hu: Feszültségbesorolás típusa: AC; AC/DC; DC; Egyéb
it: Tipo di tensione nominale: CA; CA/CC; CC; Altro
fi: Jänniteluokitustyyppi: AC; AC/DC; DC; Muu
th: ประเภทพิกัดแรงดันไฟฟ้า: AC; AC/DC; DC; อื่นๆ
nb: Spenningsklassifiseringstype: AC; AC/DC; DC; Annet
nl: Spanningsclassificatie type: AC; AC/DC; DC; Overige
pt-PT: Tipo de classificação de tensão: CA; CA/CC; CC; Outro
da: Type af spændingsklassificering: AC; AC/DC; DC; Andet
zh-CN: 额定电压类型: AC; AC/DC; DC; 其他
pt-BR: Classificação de tensão tipo: AC; AC/DC; DC; Outro
zh-TW: 額定電壓類型: 交流電 (AC); 交流電/直流電 (AC/DC); 直流電 (DC); 其他
el: Τύπος ονομαστικής τάσης: AC; AC/DC; DC; Άλλο
vi: Loại định mức điện áp: AC; AC/DC; DC; Khác
pl: Typ znamionowego napięcia: AC; AC/DC; DC; Inne
ko: 전압 정격 유형: AC; AC/DC; DC; 기타